臺灣高雄地方法院民事判決
111年度雄小字第1050號
原      告  林恭正  
被      告  羅培榤  
上列當事人間請求損害賠償事件，本院於中華民國111年11月8日
言詞辯論終結，本院判決如下︰
    主    文
一、被告應給付原告新臺幣（下同）4萬4,000元及自民國（下同
    ）111年3月10日起至清償日止，按年息5%計算之利息。
二、原告其餘之訴駁回。
三、訴訟費用1,000元由被告負擔550元，餘由原告負擔。
四、本判決原告勝訴部分得假執行。
    事實及理由
一、被告經合法通知，無正當理由未於言詞辯論期日到場，亦未
    提出書狀作何聲明、陳述，核無民事訴訟法第386條各款所
    列情形，爰依原告聲請，由其一造辯論而為判決，另依民事
    訴訟法第15條規定，因侵權行為涉訟者，得由行為地之法院
    管轄，查本件被告之侵權行為地為高雄市○○區○○○路00號前
    之道路，本院自有管轄權，合先敍明。
二、原告主張：被告於110年8月6日23時18分許，駕駛車牌號碼0
    00-0000號自用小客車（下稱甲車），沿高雄市三民區建國
    二路西向東行駛，因撿拾手機致甲車向左偏行駛入對向車道
    ，適伊駕駛車牌號碼00-0000號自用小客貨車（下稱乙車）
    沿同路段東向西行駛，甲車左前車頭因而與乙車左前車頭發
    生碰撞，並進而使伊所駕駛之乙車往前撞擊前方停車格內、
    第三人楊伯軒所有車牌號碼000-0000號自用小客車（下稱丙
    車），致乙車受損，經保養廠人員到場評估乙車之維修費用
    大約6萬5,000元，但維修費用大於乙車殘值，維修並無實益
    ，故伊自行將乙車報廢，另伊尚支出事故當日之拖車費用4,
    000元及該段期間無車可用之代步費，伊曾與被告口頭協議
    本件事故賠償金額為8萬元，惟嗣後迭經催討，未獲置理，
    為此，爰依侵權行為法律關係，請求被告加計法定遲延利息
    如數賠償等情，並聲明：被告應給付原告8萬元，及自起訴
    狀繕本送達被告翌日（即111年3月10日）起至清償日止，按
    週年利率5％計算之利息。
三、被告則未於言詞辯論期日到場，亦未提出書狀作何聲明或陳
    述。
四、得心證之理由：
㈠、原告主張被告於上開時、地，駕駛甲車，疏未注意在劃有分
    向限制之路段，不得駛入來車之車道內，造成乙車受損等情
    ，業據原告提出與其所述相符之行照、高雄市政府警察局道
    路交通事故當事人登記聯單、高雄市政府警察局道路交通事
    故初步分析研判表、道路交通事故現場圖、高雄市政府警察
    局道路交通事故照片相片聯貼記錄表等件為證（見本院卷第
    15-26頁），並經本院依職權調取本件事故相關資料查閱屬
    實（見本院卷第37-57頁），而被告羅培傑經本院合法通知
    ，未於言詞辯論期日到場，復未提出書狀答辯，依民事訴訟
    法第280條第3項準用同條第1項規定，視同自認，堪信原告
    此部分主張之事實為真正。
㈡、按汽車在未劃設慢車道之雙向二車道行駛時，應依下列規定
    ：二、在劃有分向限制線之路段，不得駛入來車之車道內，
    道路交通安全規則第97條第1項第2款前段定有明文。次按因
    故意或過失，不法侵害他人之權利者，負損害賠償責任；汽
    車、機車或其他非依軌道行駛之動力車輛，在使用中加損害
    於他人者，駕駛人應賠償因此所生之損害，但於防止損害之
    發生，已盡相當之注意者，不在此限；為民法第184條第1項
    前段、第191條之2所明定。查被告羅培傑駕駛甲車行經肇事
    地點，並無不能注意之情事，竟疏未注意在劃有分向限制之
    路段，不得駛入來車之車道內，仍向左偏行至對向車道，致
    被告所駕甲車左前車頭撞擊原告所駕乙車左前車頭，原告所
    駕駛之乙車因而撞及停於路邊停車格之丙車，致乙車受有車
    體損害，被告羅培傑對於防止損害之發生顯未盡相當之注意
    而肇事，就本件交通事故之發生自有過失，原告自得依侵權
    行為法律關係請求被告負損害賠償之責。
㈢、關於原告所得請求之損害賠償項目及金額，茲分別論述如下
    ：
  1.拖車費用部分：原告主張拖車費用4,000元之損失部分，業
    據原告提出南隆汽車專業拖吊服務三聯單為證（見本院卷第
    91頁），經核對相關證物原本無訛，足堪信為真實。
　2.乙車毀壞之損失部分：
    乙車為原告所有，因本件車禍毀損嚴重而無法修復，有原告
    所提出之行照、車損照片在卷可佐（見本院卷第15頁、第25
    至26頁、第91頁），則原告請求被告賠償乙車交易上價格之
    損失，應屬有據，又原告雖主張乙車毀損前車價約6-8萬元
    ，惟關此部分未舉證以實其說，又觀諸拍賣網站上之車價行
    情資料，可見同廠牌、車款而年份相差一年之車輛，其實價
    登錄交易價格約為3萬3,000元，有拍賣網站資料在卷可稽（
    見本院卷第141-143頁），另參以經本院函詢台灣區汽車修
    理工業同業公會乙車事故前之價值，據其函覆：因乙車出廠
    已超過26年，已超出查證年限無法舉證等語，有該會111年9
    月30日台區汽工（宗）字第111473號函在卷可稽（見本院卷
    第131頁），衡酌上情，本院依民事訴訟法第222條第2項規
    定：「當事人已證明受有損害而不能證明其數額或證明顯有
    重大困難者，法院應審酌一切情況，依所得心證定其數額。
    」，認原告請求系爭車輛損失賠償以4萬元為當，原告逾此
    部分之請求，即非有據。
　3.通勤交通費用部分：按損害賠償之債，以有損害之發生及有
    責任原因之事實，並二者之間，有相當因果關係為成立要件
    。故原告所主張損害賠償之債，如不合於此項成立要件者，
    即難謂有損害賠償請求權存在（最高法院48年台上字第481
    號裁判意旨參照）。關此部分原告請求賠償部分，原告未提
    出確切損失金額，又未就費用支出提出證據以實其說，自難
    認為可採，是原告此部分請求難認有據，應予駁回。
  4.依上所述，本件原告得請求之損害賠償項目及金額為：拖車
    費用4,000元、乙車毀壞之損失4萬元，以上金額共計4萬4,0
    00元（計算式：4,000+40,000=44,000）。又關此部分，原
    告另主張曾與被告達成協議以8萬元賠償原告因本件車禍所
    受全部損害云云，惟關於兩造間曾有系爭協議存在之事實，
    原告全未舉證以實其說，自難信為真，故原告此部分主張，
    亦無可採。
五、末按給付無確定期限者，債務人於債權人得請求給付時，經
    其催告而未為給付，自受催告時起，負遲延責任。其經債權
    人起訴而送達訴狀，或依督促程序送達支付命令，或為其他
    相類之行為者，與催告有同一之效力。又遲延之債務，以支
    付金錢為標的者，債權人得請求依法定利率計算之遲延利息
    ，民法第229條、第233條第1項前段分別定有明文。本件屬
    因侵權行為所生之損害賠償債權，為給付無確定期限之債權
    ，又係以支付金錢為標的，應於被告受催告履行而未履行，
    始發生遲延責任。而本件原告起訴狀繕本係於111年3月9日
    送達被告（見本院卷第65頁之送達證書），則原告就前揭被
    告所應賠償之金額，請求被告應給付自起訴狀繕本送達被告
    翌日即111年3月10日起至清償日止，按週年利率5％計算法定
    遲延利息，即屬有據。
六、綜上所述，原告依侵權行為法律關係，請求被告給付4萬4,0
    00元，及自111年3月10日（見本院卷第65頁）起至清償日止
    ，按週年利率5％計算之利息，為有理由，應予准許，逾此範
    圍，則屬無據，應予駁回。又本件原告勝訴部分，係依小額
    程序為被告敗訴之判決，依民事訴訟法第436條之20規定，
    應依職權宣告假執行。
七、訴訟費用負擔之依據：民事訴訟法第79條。
中　　華　　民　　國　　111 　年　　11　　月　　30　　日
                  高雄簡易庭  法　　　官  林綉君
以上為正本係照原本作成。
民事訴訟法第436條之24第2項：對於本判決之上訴，非以違背法
令為理由，不得為之。
如對本判決上訴，須於判決送達後20日內向本院提出上訴狀，並
須表明原判決所違背之法令及其具體內容與依訴訟資料可認為原
判決有違背法令之具體事實之上訴理由。（均須按他造當事人之
人數附繕本）。
中　　華　　民　　國　　111 　年　　11　　月　　30　　日
      　　　　　　　　　　　　書　記　官  羅崔萍